臺灣高等法院刑事判決　　　　　　 96年度上更(一)字第518號
上　訴　人　台灣板橋地方法院檢察署檢察官
被　　　告　己○○
上列上訴人因被告偽造有價證券等案件，不服臺灣板橋地方法院
92年度訴緝字第154 號，中華民國93年6 月8 日第一審判決（起
訴案號：臺灣板橋地方法院檢察署91年度偵字第7645號及移送併
辦：92年度偵字第19490 號）提起上訴，及移送併辦（93年度偵
字第7988號），經判決後，由最高法院發回更審，本院判決如下
：
    主  文
原判決撤銷。
己○○共同連續行使意圖供行使之用而偽造之信用卡，處有期徒
刑壹年拾月。
如附表一編號一至三、十一、十二所示變造證件原本上之己○○
照片各壹張、附表一編號七辛○○簽帳金融卡背面偽造之「壬○○」署押壹枚、如附表二編號一至六所示之物（含編號一、二所
示之變造身分證影本上之己○○照片各壹張）、如附表三所示之
偽造信用卡貳張、如附表五所示之文書上偽造之署押、印文及變
造之身分證傳真影本均沒收。
    事  實
一、己○○因欲以他人名義申辦行動電話門號轉賣獲利，竟自民
    國90年3月間某日起，與不詳姓名年籍之成年男子共同基於
    變造特種文書之概括犯意聯絡，先將自己照片交付予該名不
    詳男子，由該男子於不詳時地，以換貼己○○照片之方式，
    連續變造該男子以不詳方式取得之如附表一編號一至三所示
    之癸○○國民身分證原本、辛○○重型機車駕駛執照原本、
    辛○○國民身分證原本（未據扣案）各一張，及如附表二編
    號一、二所示之丑○○國民身分證影本、庚○○國民身分證
    影本各一枚，足生損害於癸○○、辛○○、丑○○、庚○○
    及監理機關對於重型機車駕駛人管理之正確性、戶政機關對
    於身分證管理之正確性。該名不詳男子於變造完成後，即陸
    續將前開變造證件，及其以不詳方式取得之如附表一編號四
    至十所示之個人證件原本、信用卡、簽帳金融卡，及如附表
    二編號三至六所示之身分證影本，與如附表三所示之由不詳
    人士意圖供行使之用所偽造完成之偽造信用卡等物交付予己○○，己○○明知前揭如附表一編號一至十所示之證件原本
    、信用卡、簽帳金融卡等物，均係已脫離本人所持有之物（
    證件種類、失物時間、原因及失物地點，均詳如附表一編號
    一至十所示），且明知如附表三所示之信用卡係屬偽造，竟
    基於意圖為自己不法所有之概括犯意及意圖供行使之用，仍
    分別予以收受而侵占之。嗣己○○與該名不詳男子又共同基
    於意圖為自己不法之所有、行使變造國民如附表一編號七所
    示辛○○之簽帳金融卡背面，偽造「壬○○」之署押，足以
    為表示其與發卡公司簽立契約及於使用時供特約商店核對身
    分等用意之證明，而偽造該準私文書，足生損害於辛○○、
    壬○○及中國信託商業銀行；己○○復自90年5月25日起，
    佯以癸○○等被冒用人之名義，於如附表四所示之時間及地
    點，向如附表四所示之台灣大哥大股份有限公司（下稱台灣
    大哥大公司）等電信公司申請行動電話門號（被冒用人、申
    辦時間、地點、電信公司名稱及門號，均詳如附表四編號一
    至十五所示），並於如附表五編號一至十六所示之行動電話
    服務申請書等偽造私文書上，偽造「癸○○」（其中編號十
    一至十三，並蓋上於不詳時、地偽刻之「癸○○」印文各一
    枚）、「辛○○」等署押（文書種類、欄別及偽造之署押、
    印文，均詳如附表五所示）後，將之連同如附表一編號一、
    三所示被冒用人遭變造之與如附表三所示之偽造信用卡，一
    併持以交付承辦之業務人員而行使之，使承辦之業務人員誤
    信如附表四編號一至十五所示之被冒用人有意申請行動電話
    門號使用並以該信用卡扣款支付電信費用，而陷於錯誤，交
    付如附表四編號一至十五所示行動電話門號之ＳＩＭ卡各乙
    枚予己○○，足以生損害於各該電信業者對電信業務管理之
    正確性、戶政機關對於前開ＳＩＭ卡後，隨即將之以每支新
    台幣一千元不等之代價交付予該名不詳男子。嗣於91年4 月
    20日上午5時許，在台北縣三重市○○路○段與永福街口，
    為警查獲。迨己○○經交保釋放後，因欲冒用庚○○之名義
    佯向雲林縣斗六市○○街193巷10號信通車業商行（下稱信
    通車行）以分期付款之方式購買機車，竟又基於承前同一之
    意圖為自己不法所有及行使變造國民身分證之概括犯意，於
    92年8月25日上午11時許，在雲林縣四湖鄉○○村○○路387
    號旭全機車行騎樓前，將如附表二編號二所示之變造庚○○
    委託其代向誠泰銀行辦理分期付款，再由不知情之劉醇炯將
    該變造真予誠泰銀行，而行使變造國民人員發現係屬變造而
    通知信通車行，信通車行始未受騙，而未將機車交付予己○○。迄於翌日即92年8月26日凌晨3時22分許，為警在雲林縣
    四湖鄉○○村○○路附近之福一家超市查獲。嗣於93年3月
    29日，經台灣板橋地方法院以板院通刑親科緝字000235號發
    布通緝令通緝在案，己○○仍不知悔改，於台北縣三重市○○○路145號前拾獲被害人寅○○所有之皮包後，即將皮包
    內之寅○○身分證、駕照、行照、信用卡等物，侵占入己（
    其失竊地點詳如附表一編號十一至十四所示），並隨即與不
    詳之人，共同將其照片換貼於寅○○身分證及駕照中之照片
    欄位，足生損害於寅○○、監理機關對於駕駛人管理之正確
    性及戶政機關對於身分證管理之正確性。己○○再基於承上
    之同一意圖為自己不法所有及行使變造國民身分證之概括犯
    意，分別於93年5月2日21時、同年月3日15時連續提出上開
    變造證件，且在各該申請書上申請人簽名欄，偽造寅○○之
    簽名，再將申請書交付予業務人員，據以申購行動電話（被
    冒用人、申辦時間、地點、電信公司名稱均詳如附表四編號
    十六）及中華商業銀行麥克現金卡（文書種類、偽造之署押
    詳如附表五編號十七），惟因申辦業務人員對其身分有所懷
    疑始未得逞。己○○復分別於同年月2日8時51分、3時至5時
    持寅○○之玉山銀行信用卡至鴻福珠寶、頂好、惠康百貨超
    商及康是美藥粧店刷卡消費，於簽帳單上偽造「寅○○」之
    署押於同意各筆交易及確認金額之簽帳單上，持以行使、交
    付與服務人員，而完成各筆交易，足以生損害於被冒用人寅
    ○○及前開商店，其中於鴻福珠寶盜刷而得手之金項鍊一條
    ，復於同年月日9時至三重市○○街富昌當舖內典當，得款
    一萬元。案經證人余嘉琪求證發覺異狀，報請台北縣警局三
    重分局緝捕己○○到案。
二、案經臺北縣政府警察局三重分局報請台灣板橋地方法院檢察
    署檢察官偵查起訴及雲林縣警察局台西分局報請台灣雲林地
    方法院檢察署檢察官呈請台灣高等法院檢察署檢察長核令移
    轉台灣板橋地方法院檢察署檢察官移送併案辦理。復於本院
    審理時移送併案辦理。
    理  由
一、被告己○○經合法傳喚未到庭，惟查上揭事實，業據被告己○○於偵查、原審、本院前審審理時坦承不諱，並經證人即
    被害人癸○○、辛○○、壬○○（偵卷一第10至12頁、122
    頁、151頁反面）、子○○（偵卷一第122頁）、李榕枰（偵
    卷一第150頁）、丑○○（訴字卷第60頁）、寅○○（偵卷
    二第54頁）、余嘉琪（偵卷二第14頁、83頁）、吳音音（偵
    卷二第13、82頁）、游添盛（偵卷二第90頁）等人分別於警
    詢、檢察官偵查或原審調查時，及證人劉醇炯、陳信羽、許
    欽淵、陳深江、劉仁生於警詢、偵查時指證明確（見台西警
    刑字第0920021107號卷第1頁、偵卷二第53頁、91頁、54頁
    、55頁、12頁），復有台北縣政府警察局贓物認領保管單三
    張、寅○○及劉仁生出具之贓物認領保管單各乙張、如附表
    五所示之行動電話服務申請書、同意書及中國商銀麥克現金
    卡申請書（含其上之偽造署押與變造身分證傳真影本）、秦
    大通信貨品訂購單、鴻福金銀有限公司簽帳單乙張、頂好、
    惠康百貨、康是美等公司簽帳單三張（含其上之偽造署押）
    等文件及台灣大哥大公司基本資料查詢、泛亞電信客戶基本
    資料、和信電訊股份有限公司92年1月23日回函及92年11月
    21日回函、遠傳電信股份有限公司92年12月18日函、刑事案
    件報案三聯單影本及盜刷消費現場翻拍照片一張等附卷，暨
    如附表一編號一、二、九、十一至十三及附表二、三所示之
    物扣案足資佐證。又如附表三所示之信用卡二張，經送美商
    花旗銀行股份有限公司（下稱美商花旗銀行）台北分公司鑑
    定，認均係偽造之信用卡，亦有美商花旗銀行台北分公司陳
    報書一件在卷可稽。本件事證明確，被告犯行堪以認定，自
    應依法論科。
二、查被告行為後，刑法業於94年2月2日修正公布，95年7月1日
    起施行。按「行為後法律有變更者，適用行為時之法律，但
    行為後之法律有利於行為人者，適用最有利於行為人之法律
    」，修正後刑法第2條第1項定有明文，該條係規範行為後法
    律變更所生新舊法律比較適用之準據法，本身尚無新舊法比
    較之問題，於新法施行後，應一律適用新法第2條第1項之規
    定，為「從舊從輕」之比較，先予敘明。再按「本次刑法法
    律變更，新舊法比較時應就罪刑有關之共犯、未遂犯、想像
    競合犯、牽連犯、連續犯、結合犯，以及累犯加重、自首減
    輕暨其他法定加減原因（如身分加減）與加減例等一切情形
    ，綜其全部罪刑之結果而為比較」，有最高法院95年5 月23
    日95年度第8次刑事庭會議決議足參，爰就本件新舊法比較
    結果論述如下：
  (一)修正前刑法第28條規定：「二人以上共同『實施』犯罪之行
    為者，皆為共同正犯。」修正後為：「二人以上共同『實行
    』犯罪之行為者，皆為共同正犯。修正前刑法第31條第1項
    規定：因身分或其他特定關係成立之罪，其共同『實施』或
    教唆幫助者，雖無特定關係，仍以共犯論。」修正後則為：
    「因身分或其他特定關係成立之罪，其共同實行、教唆或幫
    助者，雖無特定關係，仍以正犯或共犯論。但得減輕其刑。
    」均將舊法之「實施」修正為「實行」。原「實施」之概念
    ，包含陰謀、預備、著手及實行等階段之行為，修正後僅共
    同實行犯罪行為始成立共同正犯。是新法共同正犯之範圍已
    有限縮，排除陰謀犯、預備犯之共同正犯，且新法就無身分
    之人，增列減輕其刑之規定。新舊法就共同正犯之範圍及未
    具身分之共犯之刑責，既因此而有變動，自屬犯罪後法律有
    變更，並以修正前之規定較不利於被告，應適用新法。
  (二)刑法第55條關於牽連犯之規定及第56條連續犯之規定業經刪
    除，於新法施行後，被告等於刑法修正前應論以牽連犯、連
    續犯之數犯罪行為，應予分論併罰。此條刪除雖非犯罪構成
    要件之變更，然顯已影響行為人刑罰之法律效果，自屬法律
    有變更，比較新、舊法結果，適用修正前規定論以連續犯及
    牽連犯對被告較為有利。
  (三)罰金刑部分，刑法分則編各罪所定罰金刑之貨幣單位原為銀
    元，修正前刑法第33條第5款規定：「罰金：1元（銀元）以
    上。」，而依罰金罰鍰提高標準條例規定，就72年6月26日
    前修正之刑法部分條文罰金數額提高2至10倍，其後修正者
    則不提高倍數，並依現行法規所定貨幣單位折算新臺幣條例
    規定，以銀元1元折算新臺幣3元；修正後刑法第33條第5款
    規定：「罰金：新臺幣1,000元以上，以百元計算之。」，
    刑法第33條第5款所定罰金貨幣單位經修正為新臺幣後，刑
    法分則各罪所定罰金刑之貨幣單位亦應配合修正為新臺幣，
    為使刑法分則編各罪所定罰金之最高數額與刑法修正前趨於
    一致，乃增訂刑法施行法第1條之1：「中華民國94年1月7日
    刑法修正施行後，刑法分則編所定罰金之貨幣單位為新臺幣
    。94年1月7日刑法修正時，刑法分則編未修正之條文定有罰
    金者，自94年1月7日刑法修正施行後，就其所定數額提高為
    30倍。但72年6月26日至94年1月7日新增或修正之條文，就
    其所定數額提高為3倍。」；從而，刑法分則編各罪所定罰
    金刑之最高數額，於上開規定修正後並無不同，惟修正後刑
    法第33條第5款所定罰金刑最低數額，較之修正前提高，修
    正前刑法第33條第5款規定為有利於被告。
三、核被告所為，其明知如附表一所示之物均係脫離本人持有之
    物竟仍予收受，係犯刑法第337條之侵占脫離本人持有之物
    罪。另其提供自己照片予不詳姓名年籍之成年男子變造如附
    表一編號一至三、十一、十二所示之證件原本及如附表二編
    號一、二所示之證件影本後，並持如附表一編號一、三、十
    一所示之變造身分證交付與電信公司、中華商銀及消費商店
    之承辦業務人員而行使之；復持如附表二編號二所示之變造
    身分證影本交付與通信車行業務員劉醇炯再轉交誠泰銀行而
    行使之，係犯同法第216條行使第212條之變造特種文書罪。
    公訴人雖漏未敘及被告變造如附表一編號三所示之辛○○國
    民身分證原本之犯行，惟此部份既與起訴之犯罪事實有連續
    犯之裁判上一罪之關係，本院自應一併予以審究。另被告在
    如附表一編號七所示辛○○之簽帳金融卡背面，偽造「壬○○」之署押，足以表示信用卡之簽名者，於信用卡有效期限
    內，有權使用該信用卡之辨識及證明，性質上係屬刑法第二
    百十條之私文書；又其冒用如附表五所示之癸○○、辛○○
    、寅○○等被冒用人名義，向電信公司申請行動電話，並在
    申請書、同意書上偽造署押、印文而偽造該申請書、同意書
    等私文書，再持以申請行動電話，或至消費商店購買金飾及
    日常用品，而於簽帳單上偽造署押而偽造寅○○同意各筆交
    易及確認消費金額之簽帳單等私文書，分別係犯同法第216
    條、第220條第1項、第210條之行使偽造準私文書罪。其各
    該偽造署押、印文之行為，分別係偽造各該準私文書或私文
    書之部分行為，而其變造特種文書及偽造私文書之低度行為
    ，分別為行使特種文書及偽造私文書之高度行為所吸收，皆
    不另論罪。又被告將如附表三所示之偽造信用卡持以交付予
    電信公司承辦業務人員，表示欲以偽造信用卡扣繳電信費用
    ，此部分所為係犯同法第201條之1第2項之行使偽造信用卡
    罪；其前之意圖供行使之用而收受偽造信用卡之行為，應為
    後之行使行為所吸收，不另論罪。再被告(1)使電信公司承辦
    人員陷於錯誤而交付如附表四所示行動電話門號之ＳＩＭ卡
    各一枚；(2)其冒用庚○○之名義佯向信通車行以分期付款之
    方式購買機車，因遭誠泰銀行承辦人員發現證件係屬變造而
    通知信通車行，信通車行始未受騙；(3)冒用寅○○之名義佯
    向吳音音、余嘉琪申辦遠傳行動電話及中華商銀現金卡，因
    該二人機警始未受騙，此三部分所為，則分別係犯同法第
    339條第1項之詐欺取財既遂罪及同條第三項之詐欺取財未遂
    罪。被告己○○與不詳姓名年籍之成年男子間，就前揭行使
    變造特種文書、行使偽造私文書、行使偽造信用卡及詐欺取
    財等犯行，有犯意之聯絡及行為之分擔，皆為共同正犯。被
    告同時將變造之身分證及偽造之申請書、同意書與偽造之信
    用卡一併交付予承辦之服務人員，係以一行為同時觸犯行使
    變造特種文書、行使偽造私文書及行使偽造信用卡之三罪名
    ，為想像競合犯，應依刑法第五十五條之規定，從一重之行
    使偽造信用卡罪論處。其先後多次侵占脫離本人持有之物、
    行使變造特種文書、行使偽造準私文書或私文書、行使偽造
    信用卡，均係時間緊接、所犯犯罪構成要件又係相同，顯各
    係基於概括之犯意反覆為之，皆為連續犯，均應依刑法第56
    條之規定各以一罪論並加重其刑。又其先後多次詐欺取財既
    遂及詐欺取財未遂等行為，時間緊接、所犯犯罪構成要件又
    係相同，顯係基於概括之犯意反覆為之，為連續犯，應依刑
    法第56條之規定以一詐欺取財既遂罪論並加重其刑。另其所
    犯上開侵占脫離本人持有之物、行使偽造信用卡及詐欺取財
    既遂等三罪間，有方法、結果之牽連關係，為牽連犯，應依
    刑法第55條之規定，從一重之行使偽造信用卡罪處斷。
四、原審據以論科，固非無據，惟查（一）在銀行之簽帳金融卡
    （信用卡）背面簽名欄簽名，單純自形式上觀察，即足以表
    示信用卡之簽名者，於信用卡有效期限內，有權使用該信用
    卡之辨識及證明，並非依習慣或特約表示一定用意之證明，
    性質上係屬刑法第二百十條之私文書，原判決以被告在其附
    表一編號七所示辛○○之簽帳金融卡（信用卡）背面，偽造
    「壬○○」之署押，足以為表示其與發卡公司訂立契約及於
    使用時供特約商店核對身分等用意之證明等情，認係犯偽造
    準私文書罪，其法律見解即有未合。（二）卷附被告假冒癸○○名義，於九十年五、六月間，向和信電訊公司申辦該四
    支行動電話之「行動電話服務申請書」影本之內容，係於申
    請人簽章欄簽有癸○○署押之資料（見第一審卷第一二六至
    一二九頁），原判決所載附表五編號十一至十四謂被告於和
    信電訊公司0000000000、0000000000、0000000000、000000
    0000號行動電話服務申請書之「同意欄」上各偽造癸○○之
    署押一枚，顯有不符。又前開行動電話申請書除0000000000
    號之申請書外，均蓋有偽造「癸○○」之印文，原判決漏未
    論述，亦屬失當。（三）卷附被告於九十三年五月間，假冒
    寅○○名義，向遠傳電信股份有限公司申辦0000000000號行
    動電話之申請書（限制型）上「申請者簽名欄」及「同意聲
    明欄」內，各有偽造之「寅○○」簽名一枚，另於秦大通信
    貨品訂購單之「客戶簽收欄」內亦有偽造之「寅○○」簽名
    一枚（見台灣板橋地方法院檢察署九十三年度偵字第七九八
    八號偵查卷第二三、二四頁），乃原判決卻僅於附表五編號
    十七認定記載被告在前開行動電話申請書「同意欄」內偽造
    「寅○○」署押一枚，而宣告沒收外，對被告在前開行動電
    話申請書上「申請者簽名欄」內所偽造之「寅○○」署押，
    及被告在辛○○簽帳金融卡背面偽造之「壬○○」署押各一
    枚部分，均未宣告沒收，亦有未合。（四）被告與不詳姓名
    之成年男子共同犯罪，原判決未依法認定，亦有疏漏。（五
    ）移送併辦部分（93年度偵字第7988號），與本案公訴人起
    訴部分，具有連續犯之裁判上一罪關係，應為起訴效力所及
    ，原審對此未及審理，自有未洽。檢察官指摘原審判決不當
    ，請求撤銷改判，為有理由。爰審酌被告犯罪之動機、目的
    ，其變造證件及偽造申請書、同意書，並行使偽造信用卡而
    消費所造成之損害程度，及犯罪後坦承犯行、態度尚稱良好
    等一切情狀，量處如主文第二項所示之刑。又依法院辦理九
    十六年減刑案件應行注意事項第十條規定：「裁判上一罪，
    如其中一部分為本條例第三條所定不予減刑之罪，則其據以
    處罰之他罪雖非同條例列舉之罪名，亦應不予減刑（參考司
    法院院解字第三四五四號、第三六六一號解釋）。本件被告
    因犯詐欺取財罪，為該條例第三條所定不予減刑之罪，則據
    以處罰之行使偽造信用卡罪，亦不予減刑，併此敘明。
五、扣案如附表三所之偽造信用卡二張，不問屬於犯人與否，應
    依同法第205條之規定宣告沒收。又如附表一編號七辛○○
    簽帳金融卡背面偽造之「壬○○」署押、遠傳電信股份有限
    公司申辦0000000000號行動電話之申請書（限制型）上「申
    請者簽名欄」及「同意聲明欄」內，各有偽造之「寅○○」
    簽名一枚，另於秦大通信貨品訂購單之「客戶簽收欄」偽造
    之「寅○○」簽名一枚，及附表五所示文書上之偽造署押、
    印文，不問屬於犯人與否，均應依刑法第219條之規定沒收
    之。另扣案之如附表一編號一、二、十一、十二所示之變造
    癸○○國民身分證、辛○○重型機車駕照、變造寅○○國民
    身分證、寅○○駕照上被告己○○照片各一張，及如附表一
    編號三所示之變造辛○○國民身分證，雖未扣案，惟既無法
    證明業已滅失，其上之被告己○○照片各一張，均為被告所
    有，且係供犯罪所用之物，應依刑法第38條第1項第2款之規
    定宣告沒收之。再如附表五所示文書上之變造身分證傳真影
    本，及扣案之如附表二編號一至六所示之物（含其中編號一
    、二所示之變造身分證影本上之己○○照片各一張），均係
    被告及共犯男子所有，並係供被告犯罪所用或犯罪預備之物
    ，併依刑法第38條第1項第2款之規定宣告沒收之。
六、至公訴檢察官於原審行準備程序時（訴緝字卷第46頁）補充
    追加被告變造甲○○身分證影本犯行部分云云。惟被告堅決
    否認此部分犯行，且經核此身分證影本上之照片並未加以換
    貼等情，已據證人甲○○於偵查中證述屬實（偵卷一第135
    頁反面），此變造方式即與被告將自己照片提供予不詳男子
    從事變造證件之犯罪手法並不相同，復查無其他積極事證足
    資證明該不實之資料，係被告所變造，自不能證明被告有此
    部分犯罪，然公訴人認此部分與起訴事實有連續犯之裁判上
    一罪之關係，此部分爰不另為無罪之諭知，併此敘明。
七、被告經合法傳喚，無正當理由未到庭，爰不待其陳述逕行判
    決。
據上論斷，應依刑事訴訟法第369 條第1 項前段、第364 條、第
299條第1項前段、第371條，修正前刑法第55條、第56條、刑法
第28條、第337條、第201條之1第2項、第216條、第212條、第21
0條、第220條第1項、第339條第1項、第205條、第219條、第38
條第1項第2款，修正前罰金罰鍰提高標準條例第1條前段，判決
如主文。
本案經檢察官賴俊雄到庭執行職務。
中　　華　　民　　國　　96　　年　　 11　　月　　7　　日
 　　　　　       刑事第十六庭  審判長法　官　葉騰瑞
                                      法　官　王炳梁
                                      法　官　莊明彰
以上正本證明與原本無異。
如不服本判決，應於收受送達後十日內向本院提出上訴書狀，其
未敘述上訴之理由者並得於提起上訴後十日內向本院補提理由書
（均須按他造當事人之人數附繕本）。
                                      書記官  魏淑娟
中　　華　　民　　國　　96　　年　　11　　月　　8 　　日
附錄：本案論罪科刑法條全文
中華民國刑法第337條
（侵占遺失物罪）
意圖為自己或第三人不法之所有，而侵占遺失物、漂流物或其他
離本人所持有之物者，處 5 百元以下罰金。
中華民國刑法第201條
（有價證券之偽造變造與行使罪）
意圖供行使之用，而偽造、變造公債票、公司股票或其他有價證
券者，處3年以上10年以下有期徒刑，得併科3千元以下罰金。
行使偽造、變造之公債票、公司股票或其他有價證券，或意圖供
行使之用，而收集或交付於人者，處1年以上7年以下有期徒刑，
得併科3千元以下罰金。
中華民國刑法第216條
（行使偽造變造或登載不實之文書罪）
行使第 210 條至第 215 條之文書者，依偽造、變造文書或登載
不實事項或使登載不實事項之規定處斷。
中華民國刑法第212條
（偽造變造特種文書罪）
偽造、變造護照、旅券、免許證、特許證及關於品行、能力服務
或其他相類之證書、介紹書，足以生損害於公眾或他人者，處1
年以下有期徒刑、拘役或3百元以下罰金。
中華民國刑法第210條
（偽造變造私文書罪）
偽造、變造私文書，足以生損害於公眾或他人者，處 5 年以下有
期徒刑。
中華民國刑法第220條
（準文書）
在紙上或物品上之文字、符號、圖畫、照像，依習慣或特約，足
以為表示其用意之證明者，關於本章及本章以外各罪，以文書論
。
錄音、錄影或電磁紀錄，藉機器或電腦之處理所顯示之聲音、影
像或符號，足以為表示其用意之證明者，亦同。
中華民國刑法第339條
（普通詐欺罪）
意圖為自己或第三人不法之所有，以詐術使人將本人或第三人之
物交付者，處5年以下有期徒刑、拘役或科或併科1千元以下罰金
。
以前項方法得財產上不法之利益或使第三人得之者，亦同。
前二項之未遂犯罰之。
附表一：
┌──┬────────┬───┬──────────┬─────┬───────────┐
│編號│證件種類        │被害人│失物時間            │離本人持有│失物地點              │
│    │                │      │                    │之原因    │                      │
├──┼────────┼───┼──────────┼─────┼───────────┤
│ １ │國民身分證原本  │癸○○│九十年四月廿日      │遭竊      │台北縣新莊市○○○路  │
│    │                │      │                    │          │十四巷二號三樓        │
├──┼────────┼───┼──────────┼─────┼───────────┤
│ ２ │重型機車駕照原本│辛○○│九十一年三月八日    │遭竊      │台北縣三重市○○街一一│
│    │                │      │                    │          │一號                  │
├──┼────────┼───┼──────────┼─────┼───────────┤
│ ３ │國民身分證原本  │辛○○│同右                │同右      │同右                  │
│    │（未據扣案）    │      │                    │          │                      │
├──┼────────┼───┼──────────┼─────┼───────────┤
│ ４ │全民健康保險原本│辛○○│同右                │同右      │同右                  │
├──┼────────┼───┼──────────┼─────┼───────────┤
│ ５ │私立德明商業專科│辛○○│同右                │同右      │同右                  │
│    │學校學生證原本  │      │                    │          │                      │
├──┼────────┼───┼──────────┼─────┼───────────┤
│ ６ │中國信託商業銀行│辛○○│同右                │同右      │同右                  │
│    │信用卡原本      │      │                    │          │                      │
├──┼────────┼───┼──────────┼─────┼───────────┤
│ ７ │中國信託商業銀行│辛○○│同右　　　　　　　　│同右      │同右　　　　　　　　　│
│    │簽帳金融卡原本（│      │                    │          │　　　                │
│    │卡號：４４７７－│      │                    │          │                      │
│    │0000－000│      │                    │          │                      │
│    │３－６０５６）  │      │                    │          │                      │
├──┼────────┼───┼──────────┼─────┼───────────┤
│ ８ │國民身分證原本  │壬○○│八十五、八十六間    │遺失      │台北縣中和市○○街    │
├──┼────────┼───┼──────────┼─────┼───────────┤
│ ９ │國民身分證原本  │子○○│九十年七月、八月間  │遺失      │台北縣板橋市○○街附近│
├──┼────────┼───┼──────────┼─────┼───────────┤
│１０│國民身分證原本  │乙○○│九十一年三月、四月間│遭竊      │台北縣三重市及蘆洲一帶│
│    │                │      │                    │          │                      │
├──┼────────┼───┼──────────┼─────┼───────────┤
│    │                │      │                    │          │台北縣三重市○○路○段│
│１１│國民身分證原本  │寅○○│九十三年五月二日二時│遭竊      │一Ｏ八號前            │
│    │                │      │                    │          │                      │
├──┼────────┼───┼──────────┼─────┼───────────┤
│１２│汽車駕駛執照原本│同右  │同右                │同右      │同右                  │
│    │                │      │                    │          │                      │
├──┼────────┼───┼──────────┼─────┼───────────┤
│１３│車號２Ｕ－６０３│      │                    │          │                      │
│    │６行車執照、該車│同右  │同右                │同右      │同右                  │
│    │號汽車保險證    │      │                    │          │                      │
├──┼────────┼───┼──────────┼─────┼───────────┤
│    │玉山銀行信用卡  │同右  │同右                │同右      │同右                  │
│１４│（卡號：５４２４│      │                    │          │                      │
│    │00000000│      │                    │          │                      │
│    │６４０９）      │      │                    │          │                      │
└──┴────────┴───┴──────────┴─────┴───────────┘
附表二：
┌──┬────────┬───┬────┐
│編號│證件種類        │被害人│取得方式│
├──┼────────┼───┼────┤
│ １ │國民身分證影本  │丑○○│不詳    │
├──┼────────┼───┼────┤
│ ２ │國民身分證影本  │庚○○│不詳    │
├──┼────────┼───┼────┤
│ ３ │國民身分證影本  │丙○○│不詳    │
├──┼────────┼───┼────┤
│ ４ │國民身分證影本  │丁○○│不詳    │
├──┼────────┼───┼────┤
│ ５ │國民身分證影本  │戊○○│不詳    │
├──┼────────┼───┼────┤
│ ６ │國民身分證影本  │甲○○│不詳    │
└──┴────────┴───┴────┘
附表三：
  (一)偽造之美商花旗銀行卡號0000－0000－0000－0000信用卡一
    張。
  (二)偽造之美商花旗銀行卡號0000－0000－0000－0000信用卡一
    張。
附表四：
┌──┬────────┬───────────────┬──────┬──────────┐
│編號│申　辦　時　間  │　　申　　辦　　地　　點      │電信公司名稱│　　門　　　號      │
│    │（被冒用人）    │                              │            │                    │
├──┼────────┼───────────────┼──────┼──────────┤
│ 一 │九十年五月廿五日│世界通訊電話廣場              │台灣大哥大  │0000000000│
│    │（癸○○）      │台北縣三重市○○○路一四六號  │股份有限公司│                    │
├──┼────────┼───────────────┼──────┼──────────┤
│ 二 │九十年五月廿五日│世界通訊電話廣場              │台灣大哥大  │0000000000│
│    │（癸○○）      │台北縣三重市○○○路一四六號  │股份有限公司│                    │
├──┼────────┼───────────────┼──────┼──────────┤
│ 三 │九十年五月廿五日│世界通訊電話廣場              │台灣大哥大  │0000000000│
│    │（癸○○）      │台北縣三重市○○○路一四六號  │股份有限公司│                    │
├──┼────────┼───────────────┼──────┼──────────┤
│ 四 │九十年五月廿七日│歐洋通信百貨行                │台灣大哥大  │0000000000│
│    │（癸○○）      │台北縣三重市○○路○段一五二號│股份有限公司│                    │
├──┼────────┼───────────────┼──────┼──────────┤
│ 五 │九十年五月廿七日│歐洋通信百貨行                │台灣大哥大  │0000000000│
│    │（癸○○）      │台北縣三重市○○路○段一五二號│股份有限公司│                    │
├──┼────────┼───────────────┼──────┼──────────┤
│ 六 │九十年五月三十日│景崧企業社                    │和信電訊    │0000000000│
│    │（癸○○）      │台北縣板橋市○○路八十五號    │股份有限公司│                    │
├──┼────────┼───────────────┼──────┼──────────┤
│ 七 │九十年五月三十日│景崧企業社                    │和信電訊    │0000000000│
│    │（癸○○）      │台北縣板橋市○○路八十五號    │股份有限公司│                    │
├──┼────────┼───────────────┼──────┼──────────┤
│ 八 │九十年五月三十日│秦大通訊廣場                  │和信電訊    │0000000000│
│    │（癸○○）      │台北縣三重市○○○路三四四號  │股份有限公司│                    │
├──┼────────┼───────────────┼──────┼──────────┤
│ 九 │九十年五月三十日│不詳                          │遠傳電信股份│0000000000│
│    │（癸○○）      │                              │有限公司    │                    │
├──┼────────┼───────────────┼──────┼──────────┤
│ 十 │九十年五月三十日│不詳                          │遠傳電信股份│0000000000│
│    │（癸○○）      │                              │有限公司    │                    │
├──┼────────┼───────────────┼──────┼──────────┤
│ 十 │九十年五月三十日│不詳                          │遠傳電信股份│0000000000│
│ 一 │（癸○○）      │                              │有限公司    │                    │
├──┼────────┼───────────────┼──────┼──────────┤
│ 十 │九十年六月七日  │豐展通訊企業社                │和信電訊    │0000000000│
│ 二 │（癸○○）      │台北縣淡水鎮○○路二十二號    │股份有限公司│                    │
├──┼────────┼───────────────┼──────┼──────────┤
│ 十 │九十一年二月九日│不詳                          │泛亞電信股份│0000000000│
│ 三 │（癸○○）      │                              │有限公司    │                    │
├──┼────────┼───────────────┼──────┼──────────┤
│ 十 │不詳            │震旦通訊股份有限公司三重三和店│和信電訊    │0000000000│
│ 四 │（辛○○）      │台北縣三重市○○○路廿二號一樓│股份有限公司│                    │
├──┼────────┼───────────────┼──────┼──────────┤
│ 十 │不詳            │震旦通訊股份有限公司三重三和店│和信電訊    │0000000000│
│ 五 │（辛○○）      │台北縣三重市○○○路廿二號一樓│股份有限公司│                    │
├──┼────────┼───────────────┼──────┼──────────┤
│ 十 │九十三年五月二日│秦大通訊行台北縣三重市○○○路│遠傳電信股份│申購行動電話        │
│ 六 │晚間九時        │五一號                        │有限公司    │                    │
│    │（寅○○）      │                              │            │                    │
└──┴────────┴───────────────┴──────┴──────────┘
 附表五：
┌──┬──────────────┬─────────┬───────┐
│編號│   文書種類、欄別           │偽造之署押        │ 備    註     │
├──┼──────────────┼─────────┼───────┤
│    │台灣大哥大股份有限公司行動電│偽造「癸○○」署押│              │
│ 一 │話服務申請書之申請人簽章欄（│一枚。            │              │
│    │0000000000）。    │                  │              │
│    │                            │                  │              │
├──┼──────────────┼─────────┼───────┤
│    │台灣大哥大股份有限公司行動電│偽造「癸○○」署押│              │
│ 二 │話服務優惠同意書之申請人簽章│一枚。            │              │
│    │欄（0000000000）。│                  │              │
├──┼──────────────┼─────────┼───────┤
│    │台灣大哥大股份有限公司行動電│偽造「癸○○」署押│              │
│ 三 │話服務申請書之申請人簽章欄（│一枚。            │              │
│    │0000000000）。    │                  │              │
├──┼──────────────┼─────────┼───────┤
│    │台灣大哥大股份有限公司行動電│偽造「癸○○」署押│              │
│ 四 │話服務優惠同意書之申請人簽章│一枚。            │              │
│    │欄（0000000000）。│                  │              │
├──┼──────────────┼─────────┼───────┤
│    │台灣大哥大股份有限公司行動電│偽造「癸○○」署押│              │
│ 五 │話服務申請書之申請人簽章欄（│一枚。            │              │
│    │0000000000）。    │                  │              │
├──┼──────────────┼─────────┼───────┤
│    │台灣大哥大股份有限公司行動電│偽造「癸○○」署押│              │
│ 六 │話服務優惠同意書之申請人簽章│一枚。            │              │
│    │欄（0000000000）。│                  │              │
├──┼──────────────┼─────────┼───────┤
│    │台灣大哥大股份有限公司行動電│偽造「癸○○」署押│              │
│ 七 │話服務申請書之申請人簽章欄（│二枚。            │              │
│    │0000000000）。    │                  │              │
├──┼──────────────┼─────────┼───────┤
│    │台灣大哥大股份有限公司行動電│偽造「癸○○」署押│              │
│ 八 │話服務優惠同意書之申請人簽章│一枚。            │              │
│    │欄（0000000000）。│                  │              │
├──┼──────────────┼─────────┼───────┤
│    │台灣大哥大股份有限公司行動電│偽造「癸○○」署押│              │
│ 九 │話服務申請書之申請人簽章欄（│二枚。            │              │
│    │0000000000）。    │                  │              │
├──┼──────────────┼─────────┼───────┤
│    │台灣大哥大股份有限公司行動電│偽造「癸○○」署押│              │
│ 十 │話服務優惠同意書之申請人簽章│一枚。            │              │
│    │欄（0000000000）。│                  │              │
├──┼──────────────┼─────────┼───────┤
│    │和信電訊股份有限公司行動電話│偽造「癸○○」署押│              │
│ 十 │服務申請書之簽章欄（０９３８│及印文各一枚，。  │              │
│ 一 │９０２２５８）。            │                  │              │
├──┼──────────────┼─────────┼───────┤
│    │和信電訊股份有限公司行動電話│偽造「癸○○」署押│              │
│ 十 │服務申請書之簽章欄（０９２７│及印文各一枚。    │              │
│ 二 │９９８９５６）。            │                  │              │
├──┼──────────────┼─────────┼───────┤
│    │和信電訊股份有限公司行動電話│偽造「癸○○」署押│              │
│ 十 │服務申請書之簽章欄（０９２５│及印文各一枚。    │              │
│ 三 │８７７１８７）。            │                  │              │
├──┼──────────────┼─────────┼───────┤
│    │和信電訊股份有限公司行動電話│偽造「癸○○」署押│              │
│ 十 │服務申請書之簽章欄（０９２５│一枚。            │              │
│ 四 │５８３１１１）。            │                  │              │
├──┼──────────────┼─────────┼───────┤
│    │和信電訊股份有限公司行動電話│偽造「辛○○」署押│              │
│ 十 │服務申請書之同意欄（０９３８│一枚。            │              │
│ 五 │７８６０１１）。            │                  │              │
├──┼──────────────┼─────────┼───────┤
│    │和信電訊股份有限公司行動電話│偽造「辛○○」署押│              │
│ 十 │服務申請書之同意欄（０９３８│一枚。            │              │
│ 六 │６１２７０１）。            │                  │              │
├──┼──────────────┼─────────┼───────┤
│ 十 │遠傳電信行動電話服務申請書  │偽造「寅○○」署押│九十三年五月二│
│ 七 │（限制型）申請者簽名欄及同意│各一枚。          │日二十一時    │
│    │聲明欄                      │                  │              │
│    │秦大通信貨品訂購單之客戶簽收│                  │              │
│    │欄                          │                  │              │
├──┼──────────────┼─────────┼───────┤
│ 十 │中華商業銀行麥克現金卡申請書│偽造「寅○○」署押│九十三年五月三│
│ 八 │                            │一枚。            │日十五時      │
├──┼──────────────┼─────────┼───────┤
│ 十 │鴻福金銀有限公司簽帳單      │偽造「寅○○」署押│九十三年五月二│
│ 九 │                            │一枚。            │日八時五十一分│
│    │                            │                  │              │
├──┼──────────────┼─────────┼───────┤
│ 二 │Ｗｅｌｌｃｏｍｅ頂好超商    │偽造「寅○○」署押│九十三年五月二│
│ 十 │貨品簽帳單                  │一枚。            │日四時五五分  │
│    │                            │                  │              │
├──┼──────────────┼─────────┼───────┤
│ 二 │惠康百貨貨品簽帳單          │偽造「寅○○」署押│九十三年五月二│
│ 十 │                            │一枚。            │日三時五一分  │
│ 一 │                            │                  │              │
├──┼──────────────┼─────────┼───────┤
│ 二 │統一生活事業股份有限公司    │偽造「寅○○」署押│九十三年五月二│
│ 十 │貨品簽帳單                  │一枚。            │日五時五十分  │
│ 二 │                            │                  │              │
└──┴──────────────┴─────────┴───────┘
